臺灣高等法院刑事裁定
109年度聲再字第355號
再審聲請人
即受判決人  彭振源



代  理  人  陳義斌律師
上列再審聲請人即受判決人因詐欺案件，對於本院109年度上易
字第1011號，中華民國109年7月30日第二審確定判決（臺灣士林
地方法院108年度易字第238號，起訴案號：臺灣士林地方檢察署
107年度偵字第13271號），聲請再審，本院裁定如下：
    主  文
再審及停止刑罰執行之聲請均駁回。 
    理  由
一、再審制度，係為發現確實之事實真相，以實現公平正義，而
    於案件判決確定之後，另設救濟之特別管道，重在糾正原確
    定判決所認定之事實錯誤，但因不能排除某些人可能出於惡
    意或其他目的，利用此方式延宕、纏訟，有害判決之安定性
    ，故立有嚴格之條件限制。刑事訴訟法第420條第1項第6款
    原規定：「因發現確實之新證據，足認受有罪判決之人應受
    無罪、免訴、免刑或輕於原判決所認罪名之判決者」，作為
    得聲請再審原因之一項類型，司法實務上認為該證據，必須
    兼具新穎性（又稱新規性或嶄新性）及明確性（又稱確實性
    ）二種要件，始克相當。晚近修正將上揭第一句文字，改為
    「因發現新事實、新證據，單獨或與先前之證據綜合判斷」
    ，並增定第3項為：「第1項第6款之新事實或新證據，指判
    決確定前已存在或成立而未及調查斟酌，及判決確定後始存
    在或成立之事實、證據。」放寬其條件限制，承認「罪證有
    疑、利歸被告」原則，並非祇存在法院一般審判之中，而於
    判罪確定後之聲請再審，仍有適用，不再刻意要求受判決人
    (被告)與事證間關係之新穎性，而應著重於事證和法院間之
    關係，亦即祇要事證具有明確性，不管其出現係在判決確定
    之前或之後，亦無論係單獨(例如不在場證明、頂替證據、
    新鑑定報告或方法)，或結合先前已經存在卷內之各項證據
    資料(我國現制採卷證併送主義，不同於日本，不生證據開
    示問題，理論上無檢察官故意隱匿有利被告證據之疑慮)，
    予以綜合判斷，若因此能產生合理之懷疑，而有足以推翻原
    確定判決所認事實之蓋然性，即已該當。申言之，各項新、
    舊證據綜合判斷結果，不以獲致原確定判決所認定之犯罪事
    實，應是不存在或較輕微之確實心證為必要，而僅以基於合
    理、正當之理由，懷疑原已確認之犯罪事實並不實在，可能
    影響判決之結果或本旨為已足。縱然如此，不必至鐵定翻案
    、毫無疑問之程度；但反面言之，倘無法產生合理懷疑，不
    足以動搖原確定判決所認定之事實者，仍非法之所許。至於
    事證是否符合明確性之法定要件，其認定當受客觀存在之經
    驗法則、論理法則所支配。又同法第421條關於不得上訴於
    第三審法院之案件，就足以影響判決之重要證據漏未審酌，
    得聲請再審之規定，雖然未同時配合修正，且其中「重要證
    據」之法文和上揭新事證之規範文字不同，但涵義其實無異
    ，應為相同之解釋；從而，聲請人依憑其片面、主觀所主張
    之證據，無論新、舊、單獨或結合其他卷存證據觀察，綜合
    判斷之評價結果，如客觀上尚難認為足以動搖第二審確定判
    決所認定之事實者，同無准許再審之餘地（最高法院104年
    度台抗字第125號裁定意旨參照）。　　
二、本院查：
(一)聲請人與楚瑞芳(經檢察官不起訴處分確定)於105年5月底某
    時，在新北市淡水區新市一路某處，透過王澤生(經檢察官
    不起訴處分確定)認識林以謙後，聲請人竟意圖為自己不法
    之所有，向林以謙佯稱：其有參與華固公司(全名華固建設
    股份有限公司)土地開發投資案云云，並邀林以謙參與投資
    ，林以謙信以為真，自105年5月31日起，多次由本人或透過
    楚瑞芳交付投資款共新臺幣(下同)300萬給聲請人，嗣林以
    謙因發現聲請人涉嫌以華固公司開發土地為由對外集資詐騙
    吸金乙情，經臺灣士林地方檢察署檢察官偵查後以106年度
    偵字第15717號提起公訴，始知悉其本人亦遭騙等情，經臺
    灣士林地方法院以108年度易字第238號判決(下稱第一審判
    決)認聲請人犯刑法第339條第1項之詐欺取財罪，判處有期
    徒刑2年6月，未扣案犯罪所得818萬元沒收或追徵。經檢察
    官及聲請人提起上訴，經本院109年度上易字第1011號判決
    撤銷第一審判決，維持聲請人犯刑法第339條第1項之詐欺取
    財罪，改判處有期徒刑2年。未扣案犯罪所得297萬元沒收或
    追徵，有第一審判決、本院前開判決(下稱原確定判決)在卷
    可稽，並有全案電子卷證資料可資覆按。
(二)本件原確定判決以⑴聲請人供述其透過王澤生引介，於105年
    5月31日某時，與楚瑞芳前往王澤生所經營位在新北市淡水
    區新市一路之惠雙房屋公司，與告訴人林以謙認識等情，與
    證人即告訴人林以謙、證人王澤生、楚瑞芳所證述相符。又
    聲請人當日有向林以謙稱其與華固公司董事長「鍾榮昌」熟
    識，並與華固公司合作臺北市和平東路都更土地開發案，將
    來獲益甚豐，該案已近尾聲，尚有稅金代繳，請林以謙出資
    幫忙代墊稅金，林以謙乃提領現金60萬元交付王澤生及楚瑞
    芳轉致彭振源等情，除據證人即告訴人林以謙指證明確外，
    且核與證人王澤生證述：當時聲請人跟楚瑞芳說他們跟鍾榮
    昌很熟、他們說有投資華固公司的都更案、林以謙當天有交
    付現金給聲請人及楚瑞芳，金額不確定但一定有幾十萬元，
    是有關華固公司都更案所需土地稅金之金額等情，及證人楚
    瑞芳證述：是聲請人打電話給我要我陪同去王澤生處，說林
    以謙係王澤生朋友，要找林以謙來投資，見面後是聲請人介
    紹投資案等情大致相符，並有林以謙永豐銀行帳號00000000
    000000號帳戶(下稱林以謙永豐銀行帳戶)往來明細在卷可稽
    ，此部分事實堪信為真實。⑵楚瑞芳以可獲高額報酬，邀林
    以謙投資該都更土地開發案乙節，已據證人即告訴人林以謙
    證稱：105年5月31日後約兩週到1個月間，楚瑞芳找我說還
    差60萬元，如果願意幫忙，要給我5000萬元，就是105年6月
    14日我給了68萬元等語，並有楚瑞芳所出具願贈與現金及房
    屋之承諾書可憑，而證人楚瑞芳於第一審審理時亦證稱：承
    諾書上的本人就是聲請人，是聲請人叫我寫的，內容都是聲
    請人的意思，因為聲請人堅持自己不能簽字，我心想趕快拿
    回投資款，才幫聲請人寫承諾書等語，足見係聲請人透過楚
    瑞芳以高額報酬邀告訴人投資。又楚瑞芳或聲請人即陸續於
    105年5月31日起或以「該都更案尚須繳交若干稅金，繳交後
    即可出帳」、或以「因自華固公司多分配房屋須要繳交少額
    稅金以出帳」，或出示「鍾榮昌」105年9月9日之承諾書等
    事由，使林以謙陸續以交付現金或匯款至楚瑞芳中國信託銀
    行帳戶內，前後共計818萬元等情，已據林以謙於第一審審
    理時證述明確。復參諸聲請人於偵查中供稱：「(就楚瑞芳
    所說的她把錢都拿給你，或者她陪你去拿錢，那你從林以謙
    拿了多少錢？)至少有300萬元」等語，足見林以謙透過楚瑞
    芳交付投資款至少300萬元無疑。⑶聲請人於第一審供稱：於
    105年1月間，和平東路都更土地開發案與華固公司接洽已經
    破局，其仍以華固公司名義向林以謙取財，其並偽造華固公
    司董事長「鍾榮昌」105年9月9日之承諾書取信林以謙拿取6
    5萬元等語，且華固公司董事長鍾榮昌收受林以謙存證信函
    後，否認有合作和平東路都更土地開發案而提出告訴，有受
    理刑事案件報案三聯單、刑事告訴狀在卷可憑，又聲請人偽
    造上開承諾書並經另案判決有罪，有臺灣士林地方法院107
    年訴字第322號刑事判決書(該案上訴本院以108年度上訴字
    第3281號撤銷改判，仍認聲請人有偽造上開承諾書之事實)
    可據。復參諸聲請人於第一審審理時供稱：伊拿到林以謙的
    錢花掉了等語，於偵查中供稱：伊差不多花了300萬上酒店
    ，沒有辦法提供用於投資土地的資料等語，及依證人楚瑞芳
    於第一審審理時證稱：伊不曾陪同聲請人去處理土地的事情
    ，也沒有看過聲請人在處理土地的事情，都是伊打電話給聲
    請人，聲請人在電話中跟伊說他在華固公司或會計師那邊處
    理土地事宜等語，足見聲請人於105年5月31日與林以謙接洽
    時，其所謂與華固公司合作和平東路都更土地開發案已然不
    實，其以此事由接續向林以謙取得款項後，亦未實際投注於
    土地投資或整合之用，而花用殆盡。是聲請人自始即具有不
    法所有之意圖，而施用詐術使林以謙陷於錯誤而交付款項甚
    明。至聲請人辯稱：楚瑞芳、王澤生是主謀，伊並不知情云
    云。然依上開事證，聲請人顯非不知情，況聲請人自承：當
    時伊知道要詐欺林以謙等語。又據證人王澤生於第一審審理
    時證稱：楚瑞芳介紹我與聲請人認識，提到華固公司的投資
    案，有邀我去投資，我也有投資數百萬元，因為我身上沒錢
    了，我有向林以謙借錢拿給聲請人，我有跟林以謙講過華固
    公司投資案，聲請人如何跟我講，我就如何跟林以謙講，聲
    請人後來又需要投資華固公司的錢，但我這邊沒有了，所以
    希望從林以謙那邊取得，要我配合跟林以謙說有見過『鍾榮
    昌』，讓告訴人安心等語；證人楚瑞芳於第一審審理時證稱
    ：聲請人有在招攬賣和平東路的土地，我有去聽，覺得不錯
    ，才認識聲請人，我不懂土地買賣，聲請人叫姊姊，叫得很
    親，我把聲請人當作瞭解土地買賣的接觸途徑，很信任他，
    聲請人說鍾榮昌是他爸爸很好的朋友，我確實有接到聲請人
    手機上顯示『鍾榮昌董事長』的來電，與對方很仔細交談，所
    以相信他是『鍾榮昌』，我投資超過了1500萬元，包括親戚、
    同學及我自己，聲請人就是對外說以後華固公司要我作董事
    長，做出帳的管道，我只是要把錢拿回來，把利潤給我就好
    ，聲請人常常打電話給我說，他人在華固公司會計師那裡核
    帳，還缺多少才能出帳，每天都在調錢，被告說所以他不能
    簽本票，要我簽一下，隔天就要出帳，說要出帳就要配合，
    我從認識聲請人到案發為止，我沒有拿到一毛或任何報酬、
    投資紅利等語，衡諸王澤生、楚瑞芳若係主謀，實無同時亦
    對該都更土地開發案為鉅額投資，且未就林以謙所提供之款
    項取得分文之理，顯然王澤生、楚瑞芳應係不知所謂與華固
    公司合作之情乃為不實，因信聲請人確有在處理該土地開發
    案，為期能將投資回收，而遭聲請人利用向林以謙遊說投資
    ，且林以謙對王澤生、楚瑞芳所提詐欺之告訴，經檢察官偵
    查後，亦為不起訴處分確定，有不起訴處分書在卷為憑，駁
    斥聲請人就本案所為辯解。
(三)聲請人不服聲請再審，略以：另案刑事確定判決（刑事聲請
    再審狀附件二，本院108年度上訴字第3281號判決），輔以
    本案起訴書證據清單編號7之承諾書2份，皆為楚瑞芳所簽署
    用印交予林以謙，並載明「本人楚瑞芳自民國105年6月初起
    承蒙林以謙先生多次義助奥援金錢約七百萬元新台幣，致使
    本人事業得以順利完成…。」，證人楚瑞芳並親自書寫「本
    人承諾自106年9月13日終止所有借貸行為至106年9月22日以
    前出帳答謝林以謙先生，絕不食言，…。」，明顯兩案有相
    類似之處，不容楚端芳於108年12月26日審判程序時一再以
    聲請人叫伊寫的為由推辭卸責，只知避重就輕陳稱伊不記得
    有沒有對林以謙談過投資案，楚瑞芳於第一審審判中雖聲稱
    不懂土地買賣，然自身卻又經營不動產仲介業務，有楚瑞芳
    之不動產租賃名片可查，前先設有兩間公司，然楚瑞芳又聲
    稱伊有投資經驗，伊只有在法院上看過鍾榮昌，在此之前沒
    有看過，對比依據林以謙所提105年6月30日錄音譯文，楚瑞
    芳卻又向林以謙表示伊認識建設公司老闆，也認識鍾榮昌董
    事長，要看屋要先跟董事長先約好，更有甚者，另觀105年6
    月29日錄音譯文，楚瑞芳除一再安撫林以謙外，更向其表示
    小彭(即聲請人)替伊跑東跑西，復表示明天下午錢送出去，
    鍾董就可以回到台北了，回到台北伊帶你過去，伊絕對不會
    騙你，然後伊讓他把松江的房子寫出來，其實伊顛倒過來做
    也一定會做，伊不會讓你冒任何風險，鍾董聽伊的話；伊讓
    鍾榮昌打電話給你，告訴你，伊確確實實是下一任的董事長
    。以上可知，證人於錄音譯文中，卻是一副投資案主事者之
    態勢，一再聲稱與鍾榮昌董事長熟識，更表示自己就是下一
    任董事長，有意讓林以謙相信楚瑞芳為華固公司董事長，是
    原確定判決就上開攸關詐欺罪成立與否之重要證據，顯然並
    未加以審酌及調查，亦未說明不採之理由，而依上開證據形
    式觀之確有可能推翻原確定判決所認定的事實等情，聲請人
    不服為此提起再審。惟：聲請人於第一審審理中供稱：於10
    5年1月間，和平東路都更土地開發案與華固公司接洽已經破
    局，其仍以華固公司名義向林以謙取財，其並偽造華固公司
    董事長「鍾榮昌」105年9月9日之承諾書取信林以謙拿取65
    萬元等語，又聲請人偽造華固公司董事長「鍾榮昌」105年9
    月9日之承諾書等情，亦有聲請人所提出附件二之另案(即本
    院108年度上訴字第3281號)判決書可稽，且楚瑞芳業經檢察
    官偵查終結，認楚瑞涉案嫌疑不足予以不起訴處分，至於楚
    瑞芳是否與聲請人基於共同犯罪之意思，對林以謙合謀詐欺
    取財犯行，攸關國家對楚瑞芳之刑罰權發動，法院基於不告
    不理原則，尚難於聲請人詐欺取財罪之犯罪事實中予以救濟
    ，宜由檢察官基於刑事訴訟法第260條相關規定為適法處理
    。
(四)聲請意旨再以：聲請人或稱伊拿到告訴人的錢花掉了，差不
    多花了300萬上酒店，從林以謙拿了至少有300萬元，或稱係
    和楚瑞芳之間有金錢借貸關係等情，然不能僅擇聲請人不利
    於己之陳述，遽認聲請人成立犯罪，甚至憑此認定犯罪所得
    ，又聲請人自97年以來，素來患有精神官能性憂鬱症及廣泛
    性焦慮症，有失眠、心情低落、焦慮煩躁、激躁不安、注意
    不集中與記憶力減退等症狀，並長期接受門診及藥物治療(
    附件三：109年8月20日聲請人之新佑泉診所診斷證明書)，
    其偵審中歷次陳述已難完全一致。據林以謙提出之自行製作
    表格及相關錄音，其中指涉與聲請人相關者亦僅有6筆，所
    涉金額亦僅一百多萬元，且皆為現金無任何憑證，表格其他
    部分即便有匯款紀錄，亦倶皆匯款給楚瑞芳、王澤生等人，
    表格總金額亦與起訴書所載金額大相逕庭，何以得遽皆歸於
    聲請人取得？原審就此完全未有任何金流明細之審酌及調查
    ，本件尚缺乏積極證據證明原審判決書所載犯罪事實「林以
    謙透過王澤生及楚瑞芳交付投資款共計300萬元予聲請人」
    之犯罪事實。但查：刑事訴訟法第156條第1項、第2項，分
    別就自白之任意性與自白之補強性設其規定，前者係以保障
    被告之自由權，具有否定自白證據適格性之機能，後者則重
    在排斥虛偽之自白，藉補強證據之存在，以限制自白在證據
    上之價值，並作為擔保其真實性之程序上要件。所謂補強證
    據，指除該自白本身外，其他足資以證明自白之犯罪事實具
    有相當程度真實性之證據而言，是以自白補強之範圍限定為
    與犯罪構成要件事實有關係者，其中對於犯罪構成客觀要件
    事實乃屬補強證據所必要，則併合處罰之數罪固不論矣，即
    裁判上一罪(想像競合犯)、包括一罪等，其各個犯罪行為之
    自白亦均須有補強證據(但論者有謂僅就其從重之犯罪，或
    主要部分有補強證據為已足)，俾免出現架空之犯罪認定。
    至關於犯罪構成要件之主觀要素，如故意、過失、知情、目
    的犯之目的(意圖)，以及犯罪構成事實以外之事實，例如處
    罰條件、法律上刑罰加重減免原因之事實等，通說認為其於
    此之自白，則無須補強證據，但得提出反證，主張其此等任
    意性之自白非事實(最高法院100年度台上字第6181號判決意
    旨參照)。原確定判決依據認聲請人任意性自白或不利於已
    之陳述外，另參酌證人即告訴人林以謙、證人王澤生、楚瑞
    芳之證詞予以審酌認定，且無論理法則、經驗法則之違誤，
    其採證自無違誤可言。至於聲請人所提出之附件三診斷證明
    書尚難遽行推翻聲請人自白或不於已陳述之任意性，併此敘
    明。
(五)聲請意旨另以：108年7月4日之準備程序筆錄(第一審卷一第
    71頁)係載：「當時我知道王澤生跟楚瑞芳要詐欺告訴人，
    我還有告訴他們這樣不好」，原審判決理由竟擅自刪除「王
    澤生跟楚瑞芳」七字，如此曲解聲請人真意，已有張冠李戴
    之嫌。另案王澤生提告聲請人詐欺刑事案件，就同一事件，
    聲請人於一審、二審皆詐欺取財無罪以至定瓛，原審始終置
    之未理，只知引用告訴人、證人楚瑞芳及王澤生等片面不利
    聲請人證詞，逕自推演至聲請人利用不知情之王澤生或楚瑞
    芳，既未詳加查察楚瑞芳身為有投資經驗之人所親自書立承
    諾書之內容，涉及贈與款項更是高達3億元現金(刑事聲請再
    審狀第6頁誤載為4億元)及不動產4戶，原審判決未察，既未
    詳加調查，亦未說明不採之理由，確有重大疑慮，聲請人不
    服為此提起再審。然查：刑事訴訟之審判，係採彈劾主義，
    亦即不告不理原則，法院對於被告之行為，應受審判之範圍
    ，乃指起訴書(或自訴狀)所記載之被告「犯罪事實」(包括
    起訴效力所及之具有同一案件關係之犯罪事實)而言。而起
    訴係一種訴訟上之請求，犯罪已經起訴，產生訴訟繫屬及訴
    訟關係，法院即有審判之權利及義務(參照最高法院98年度
    台上字第1842號判決意旨)，反之，非檢察官起訴之被告之
    行為，即非法院審判之範圍。就林以謙遭詐欺之本案事實，
    原確定判決已引用相關事證論述王澤生、楚瑞芳未與聲請人
    共同詐騙林以謙，且王澤生、楚瑞芳未據檢察官提起公訴，
    受理聲請人對林以謙涉犯詐欺取財案件之法院，自無對王澤
    生、楚瑞芳對林以謙有無涉犯詐欺取財犯罪予以審判之權利
    及義務，是以，楚瑞芳有無偽造華固公司董事長「鍾榮昌」
    105年9月9日之承諾書乙節，原確定判決自無法予以置喙，
    附此敘明。至於聲請人於108年7月4日於第一審審理中所為
    上開陳述，原確定判決未予以全文照錄，係因法院心證上已
    經認定王澤生、楚瑞芳並未與聲請人共同涉犯對林以謙之詐
    欺取財犯罪，而原確定判決所引用之聲請人108年7月14日供
    述內容，並未違背聲請人承認知悉對林以謙詐欺之犯意，從
    而，此部分聲請意旨容有誤會。 
(六)聲請意旨末以：所謂與華固公司合作和平東路都更土地開發
    案確實存在，聲請人現提出台北市○○區○○段0○段000地號等
    筆土地都市更新案初步評估報告(再證一)、興建面積計算表
    (再證二)、台北市建築執照地籍套繪圖(再證三)、地籍圖謄
    本、土地登記第二類謄本(再證四）、台北市地籍異動索引(
    再證五)及聲明書(再證六)、聲請人與華固公司開發部協理
    楊啟仁對話内容(再證七)，皆屬確實之新證據而未於原確定
    判決審判中提出，足認聲請人應受無罪之判決，應有刑事訴
    訟法第420條第1項第6款規定再審之事由，確有開始再審之
    必要。聲請傳喚陳文仁(建築師且為再證六之立書人)、常瑞
    廷(再證八之另案刑事判決出庭作證)，此2人皆為斯時和平
    東路三段212巷等土地整合開發案之參與者，皆可證明和平
    東路都更土地開發案確實存在，有傳喚到庭說明之必要。經
    查：⑴聲請人所提出再證一至再證五，是客觀存在之地籍資
    料，在證據判斷上尚難據為有利或不利聲請人之認定，至於
    再證八：證人常瑞廷於臺灣士林地方法院審理聲請人犯偽造
    文書（即另案107年訴字第322號）案，於108年5月10日審理
    中出庭作證，受命法官問：「你方稱與聲請人間就和平東路
    土地資金有投資，該投資從何時開始？」證人常瑞廷答：「
    我想一下，時隔已久，大概有7、8年」(再證八審判筆錄第1
    0頁），受命法官問：「你為了和平東路土地投資案，你總
    共給聲請人及楚瑞芳金額為何？」，證人常瑞廷答：「總共
    加起來是約900萬元上下」(再證八筆錄第12頁)，雖可證聲
    請人有在進行和平東路都更土地開發案，惟再證六：聲明書
    為陳文仁聲明曾經陪同聲請人前往華固建設與楊啟仁協理洽
    談和平東路三段212巷等土地整合合作事宜，又再證七：聲
    請人與華固公司開發部協理楊啟仁對話内容，聲請人傳訊：
    「楊大哥我是小彭、我們和平東路翁庭長的地、212巷已經
    有案子在推」，楊啟仁回訊：「收到之貼圖」，聲請人再傳
    訊「高樓層147萬、友座臻璽之照片」，從上開內容僅可得
    知聲請人有邀約華固公司楊啟仁協理是否要參與和平東路都
    更土地開發案，僅僅處於邀約之階段，然此並無法遽認聲請
    人與華固公司就和平東路都更土地開發案已成立合作關係。
    另聲請人於本案第一審審理時供稱：於105年1月間，和平東
    路都更土地開發案與華固公司接洽已經破局，其仍以華固公
    司之名義向告訴人取財，其並偽造華固公司董事長「鍾榮昌
    」105年9月9日之承諾書取信告訴人拿取65萬元等語，且華
    固公司董事長鍾榮昌經收受林以謙之存證信函後，否認有合
    作和平東路都更土地開發案而提出告訴，有受理刑事案件報
    案三聯單、刑事告訴狀在卷可憑，又聲請人偽造上開承諾書
    並另案判決有罪，即臺灣士林地方法院107年訴字第322號刑
    事判決書、本院108年上訴字第3281號刑事判決書可稽。從
    而，聲請人所提出之再證一至再證八，雖為本案原確定判決
    案卷中未有之證據資料，而合於新證據之「新規性」要件，
    然此尚不足以動搖原確定判決所為事實認定，而不具「確實
    性」，非屬刑事訴訟法第420條第1項第6款所規定「確實之
    新證據」甚明，自不得據此作為聲請再審之事由。⑵如前說
    明，聲請人自承與華固公司土地開發投資案，於105年1月間
    即破局，而聲請人聲請傳喚陳文仁（建築師且為再證六之立
    書人）、常瑞廷（再證八之另案刑事判決出庭作證），主張
    此二人皆為斯時和平東路三段212巷等土地整合開發案之參
    與者，可證明和平東路都更土地開發案確實存在，有傳喚到
    庭說明之必要，然陳文仁、常瑞廷縱經傳喚到庭，仍不足以
    動搖原確定判決所認定聲請人於105年5月31日與林以謙接洽
    時，其所謂與華固公司合作和平東路都更土地開發案已屬破
    局，聲請人仍利用該投資案，遊說林以謙投入款項，核屬詐
    術之實行，乃認無傳喚上開證人為調查之必要（就證人常瑞
    廷部分，聲請人於本院詢問時已陳明捨棄傳喚，見本院卷第
    187頁之筆錄記載），附此敘明。
三、承上，聲請意旨所提出之再證一至八等資料，雖符合刑事訴
    訟法第420條第1項第6款、第3項規定新證據之應具備之「未
    判斷資料性」之「新規性」要件，但原確定判決實係採憑上
    揭諸多供述及非供述證據，本於自由心證之妥適運用，斟酌
    取捨而為判斷認定，無違經驗法則、論理法則，聲請人就事
    實審法院所為之職權適法行使事項，任意指摘，所主張之各
    項論據，咸不足以動搖原確定判決之事實認定，不符合再審
    證據應有之「顯然性(或確實性、明確性)」要件。聲請意旨
    另指摘前開卷內早已存在之供述及非供述證據(詳前二、(三
    )至(五)所述)，原確定判決有漏未詳加審酌，而符合刑事訴
    訟法第421條所規定有重要證據漏未審酌之再審事由，意指
    前述各節，倘若原確定判決加以採用，當可影響聲請人犯詐
    欺取財罪事實之認定，然如前述，聲請人犯詐欺取財罪之事
    實認定，係綜合上開供述及非供述證據之證明力，本於證據
    法則予以判斷，聲請人所指述楚瑞芳之犯案事證，縱然屬實
    ，亦僅屬楚瑞芳有無與聲請人合謀對林以謙實行詐欺取財罪
    之共犯認定，而檢察官並未對楚瑞芳提起公訴，且原確定判
    決亦已論述，其認定聲請人係單獨對林以謙犯詐欺取財罪之
    事實，楚瑞芳並未涉案，是前開聲請人指摘漏未審酌之證據
    ，縱然屬實，亦無礙聲請人本件詐欺取財罪之事實認定，從
    而依聲請人所主張上開卷內既存之事證，及新證據(再證一
    至八)，不論單獨或結合其他卷內既存證據觀察，綜合判斷
    之評價結果，在客觀上尚難認為足以動搖原確定判決所認定
    之事實。　　
四、綜上所述，本件聲請人主觀上自認之「新證據」，或重要證
    據漏為審酌之上開法條明定之再審事由，客觀上顯然不會令
    人產生合理之懷疑足以動搖原確定判決所確認之事實，而欠
    缺再審所應具備之明確性要件，是前開聲請再審之事項，核
    與上引法條所定無一相符，應認其聲請再審為無理由，又其
    聲請停止刑罰執行，失所依據，併予駁回。
據上論斷，應依刑事訴訟法第434條第1項，裁定如主文。
中　　華　　民　　國　　109 　年　　10　　月　　30　　日
                  刑事第二十一庭審判長法　官  許宗和
　　　　　　　　　                    法　官  黃玉婷
　　　　　　　　　                    法　官  黃惠敏
以上正本證明與原本無異。
不得抗告。
                                      書記官  吳錫欽
中　　華　　民　　國　　109 　年　　11　　月　　2 　　日